【裁判字號】    98,審抗,130
【裁判日期】    980527
【裁判案由】    本票裁定
【裁判全文】
臺灣臺北地方法院民事裁定             98年度審抗字第130號
抗  告  人  甲○○
                      之3
相  對  人  慶豐商業銀行股份有限公司
法定代理人  乙○○
上列當事人間聲請本票准許強制執行事件，對於民國98年3月10
日本院98年度司票字第5830號裁定提起抗告，本院裁定如下：
    主  文
抗告駁回。
抗告程序費用新臺幣壹仟元由抗告人負擔。
    理  由
一、相對人於原審聲請意旨略以：伊執有抗告人於民國94年12月
    23日簽發，票面金額新臺幣（下同）720,000元，付款地在
    臺北市○○街1號，利息按伊訂定放款基準利率加年息0.5%
    計算，到期日為97年7月23日，並免除作成拒絕證書之本票
    一紙（下稱系爭本票），經伊於到期日提示，僅獲償部分票
    款，尚有484,646元未受償。爰依票據法第123條規定，聲請
    裁定就上開未付票款本息准許強制執行等語。原審就系爭本
    票中之484,646元及自97年7月23日起算之利息，裁定准許強
    制執行。
二、抗告意旨略以：伊雖未達成前置協商之協議，但已改採取個
    別協商方式，且獲債權銀行之支持，唯獨相對人於未有任何
    通知及催告情況下即為本票裁定之聲請，顯違誠信。爰提起
    抗告云云。
三、按執票人向本票發票人行使追索權時，得聲請法院裁定後強
    制執行，票據法第123條定有明文；次按本票執票人，依上
    開規定，聲請法院裁定許可對發票人強制執行，係屬非訟事
    件，此項聲請之裁定，及抗告法院之裁定，僅依非訟事件程
    序，以審查強制執行許可與否，並無確定實體上法律關係存
    否之效力，如發票人就票據債務之存否有爭執時，應由發票
    人提起確認之訴，以資解決（最高法院57年台抗第76號判例
    參照）。
四、經查，相對人主張之事實，業據提出本票一紙為證，並為抗
    告人所不爭執，而原審就系爭本票為形式上之審查，認其已
    具備本票各項應記載事項，合於票據法第120條規定，屬有
    效之本票，乃裁定准許強制執行，並無不合。抗告人雖辯以
    前揭情詞，惟相對人乃系爭本票執票人，本得行使本票權利
    ，不受協商與否之影響，至於抗告人聲請前置協商期間應否
    停收利息部分，則屬實體爭執，尚非本件非訟程序所得加以
    審究。抗告人指摘原裁定不當，求予廢棄，為無理由，應予
    駁回。
五、據上論結，本件抗告為無理由，依非訟事件法第46條、第21
    條第2項、第24條第1項，民事訴訟法第495條之1第1項、第
    449條第1項、第78條，裁定如主文。
中    華    民    國    98    年    5     月    27    日
                  民事第六庭  審判長法  官  劉坤典
                                    法  官  蔡和憲
                                    法  官  許純芳
以上正本係照原本作成
本裁定不得再抗告
中    華    民    國    98    年    5     月    27    日
                                    書記官  陳怡君


司法院資訊處製作；財團法人民間司法改革基金會備份。
